【裁判字號】    98,台上,3893
【裁判日期】    980709
【裁判案由】    違反毒品危害防制條例
【裁判全文】
最高法院刑事判決            九十八年度台上字第三八九三號
上  訴  人  甲○○
上列上訴人因違反毒品危害防制條例案件，不服台灣高等法院台
中分院中華民國九十八年五月七日第二審判決（九十七年度上訴
字第二九九一號，起訴案號：台灣台中地方法院檢察署九十三年
度偵字第一六三四七號），提起上訴，本院判決如下：
    主  文
上訴駁回。
    理  由
按刑事訴訟法第三百七十七條規定：上訴於第三審法院，非以判
決違背法令為理由，不得為之。是提起第三審上訴，應以原判決
違背法令為理由，係屬法定要件；如果上訴理由書狀並未依據卷
內訴訟資料，具體指摘原判決不適用何種法則或如何適用不當，
或所指摘原判決違法情事，顯與法律規定得為第三審上訴理由之
違法情形不相適合時，均應認其上訴為違背法律上之程式，予以
駁回。本件原判決認定上訴人甲○○有原判決所記載之犯罪事實
，因而撤銷第一審不當之判決，改判仍變更檢察官起訴法條，適
用刑法第五十九條之規定，論處上訴人販賣第一級毒品罪刑（處
有期徒刑八年），併為相關從刑之諭知，已敘述其所憑之證據及
其認定之理由。從形式上觀察，原判決並無違背法令情形存在。
上訴意旨略以：(一)伊始終堅決否認有販賣第一級毒品海洛因之犯
行，自案發後，所供稱之「阿禿」、「阿才」、「林國財」、「
周國財」實為同一人，原判決理由謂伊於民國九十三年九月十日
為警查獲時尚未認識綽號「阿禿」之周國財，自不可能由周國財
處取得海洛因，事實欄則記載伊於九十三年九月十日向「阿禿」
販入海洛因十一包，顯屬理由矛盾。(二)原判決既認伊所為扣案海
洛因係周國財所寄放之辯解不足採，則該海洛因之來源為何？伊
持有海洛因之目的？原判決未予究明，自有應於審判期日調查之
證據而未予調查之違法云云。按取捨證據及認定事實，乃事實審
法院職權之行使，其對證據證明力所為之判斷，苟係基於吾人日
常生活之經驗，而未違背客觀上應認為確實之定則，並已敘述其
何以為此一判斷之理由者，即不能指為違法。經查，原判決依憑
上訴人所為持有扣案海洛因之自白，及法務部調查局九十三年十
月二十日調科壹字第一二００一四五五七號鑑定通知書、同局九
十八年二月十七日調科壹字第０九八０００五０八七０號函、上
訴人之台灣高等法院被告前案紀錄表等證據，資以認定上訴人有
原判決事實欄所記載販入海洛因之事實。對於上訴人矢口否認有
販賣海洛因之犯行，辯稱：員警查獲之海洛因僅約三十公克為伊
所有，其餘部分係綽號「阿禿」之人所有寄放由伊保管，伊購買
海洛因之目的，在供自己與女友施用，而無販賣之意圖云云。如
何均不足採，並已依憑上訴人於警詢、偵查、第一審及原審所為
取得扣案海洛因之供詞，相互勾稽，逐一指駁論述明確。復依據
扣案海洛因之重量、純度，及上訴人於偵查中自承並無資力可購
買該重量之海洛因，敘明上訴人持有扣案海洛因與單純施用而持
有之情形有間，且如何具有營利意圖等旨綦詳。所為論斷及說明
，核與經驗法則、論理法則，俱屬無違，亦無證據調查未盡之違
法情形。上訴意旨所指各節，或為單純事實之爭執；或不影響全
部犯罪事實之認定而可認於原判決之主旨有影響；或原審已加審
酌、論斷，屬原審得本於職權裁量之事項，已於判決內詳述其認
事採證及證據取捨、判斷之理由，為其職權之適法行使，或事證
已臻明確並無再為調查必要之裁量事項，並無上訴意旨所指違背
法令之情形，核與法律規定得為第三審上訴理由之違法情形均不
相適合，應認其上訴違背法律上之程式，予以駁回。
據上論結，應依刑事訴訟法第三百九十五條前段，判決如主文。
中    華    民    國  九十八  年    七    月    九    日
                      最高法院刑事第十二庭
                          審判長法官  黃  一  鑫
                                法官  張  春  福
                                法官  林  勤  純
                                法官  李  錦  樑
                                法官  陳  國  文
      本件正本證明與原本無異
                                      書  記  官
中    華    民    國  九十八  年    七    月   十五   日
                                                Ａ


司法院資訊處製作；財團法人民間司法改革基金會備份。
